臺灣臺中地方法院刑事判決　　　　　　　　　　　　九十二年度易字第二四三三號
　　公　訴　人　臺灣臺中地方法院檢察署檢察官
　　被　　　告　甲○○
右列被告因竊盜案件，經檢察官提起公訴（九十二年度偵字第一四八八八號），本院
合議庭裁定由受命法官獨任進行簡式審判程序，本院判決如左：
    主  文
甲○○連續攜帶兇器竊盜，累犯，處有期徒刑捌月。
    事  實
一、甲○○曾因竊盜及強盜罪，於民國八十八年十二月二十三日為臺灣高等法院臺中
    分院分別判處有期徒刑六月、三年六月，應執行有期徒刑三年八月確定，並於九
    十一年九月十八日執行完畢；詎甲○○竟仍不知悔改，於九十二年七月十五日中
    午十二時許，在臺中市○○區○○路三光國中旁，見有他人遺失之機車鑰匙一支
    ，即基於意圖為自己不法所有之犯意，於拾得後予以侵占入己。嗣即基於意圖為
    自己不法所有之概括犯意，連續於九十二年七月十六日凌晨二時許，前往臺中市
    ○區○○路四段六七二號前，以該侵占遺失物取得之鑰匙開啟程建豪所有而由乙
    ○○使用並停放於該處之車牌號碼ＴＥＬ─五八０號輕型機車之電門而竊取之，
    得手後供己騎乘之用。及於同年月十八日下午六時許，因懼騎乘竊盜取得之機車
    為警查緝，遂以該車牌號碼ＴＥＬ─五八０號輕型機車上隨車工具包內客觀上足
    對人之生命、身體構成威脅，具有危險性之兇器開口扳手一支，在臺中市○區○
    ○路光華高工門口對面，以該開口扳手竊取丙○所有車牌號碼ＥＺＫ─０二一號
    機車之車牌一面，得手後將之懸掛在所竊之車牌號碼ＴＥＬ─五八０號輕型機車
    使用，以避免查緝。嗣於九十二年七月二十三日上午十一時許，適甲○○騎乘懸
    掛竊盜取得之ＥＺＫ─０二一號車牌之車牌號碼ＴＥＬ─五八０號輕型機車行經
    臺中市○區○○路三段、育才街口時，為警當場查獲，並扣得甲○○所侵占之遺
    失物鑰匙一支及竊盜取得之該ＥＺＫ─０二一號車牌一面及車牌號碼ＴＥＬ─五
    八０號輕型機車一輛（已分別發還丙○、乙○○）。
二、案經臺中市警察局第二分局報請臺灣臺中地方法院檢察署檢察官偵查起訴。
    理  由
壹、程序方面：
一、按除被告所犯為死刑、無期徒刑、最輕本刑為三年以上有期徒刑之罪或高等法院
    管轄第一審案件者外，於法院行準備程序進行中，被告先就被訴事實為有罪之陳
    述時，審判長得告知被告簡式審判程序之旨，並聽取當事人、代理人、辯護人及
    輔佐人之意見後，裁定進行簡式審判程序；且受命法官行準備程序，與法院或審
    判長有同一之權限；又簡式審判程序之證據調查，不受刑事訴訟法第一百五十九
    條第一項、第一百六十一條之二、第一百六十一條之三、第一百六十三條之一及
    第一百六十四條至第一百七十條規定之限制，刑事訴訟法第二百七十三條之一第
    一項、第二百七十九條第二項前段、第二百七十三條之二分別定有明文。
二、查本件被告甲○○所犯為死刑、無期徒刑、最輕本刑為三年以上有期徒刑以外之
    罪，且非高等法院管轄第一審之案件，經本院合議庭裁定由受命法官行準備程序
    時，被告就被訴事實為有罪之陳述後，復經本院合議庭裁定由受命法官獨任行簡
    式審判程序，是其證據之調查，自不受刑事訴訟法第一百五十九條第一項、第一
    百六十一條之二、第一百六十一條之三、第一百六十三條之一及第一百六十四條
    至第一百七十條規定之限制，合先敘明。
貳、實體方面：
一、右揭事實，業據被告甲○○於本院審理時坦白不諱，核與被害人乙○○、丙○分
    於警詢時所指述之情節大致相符，應認被告之自白與事實相符，而得為證據。此
    外，並有鑰匙一支扣案可證，及臺中市警察局第二分局搜索扣押筆錄、扣押物品
    目錄表各一件、車輛、車牌失竊作業─查獲車輛認可資料、車籍作業系統─查詢
    認可資料各二件附卷可稽，且扣案之該ＥＺＫ─０二一號車牌一面及車牌號碼Ｔ
    ＥＬ─五八０號輕型機車一輛，經分別發還被害人丙○、乙○○後，亦有被害人
    丙○、乙○○所出具之贓物認領保管單各一件在卷可查。本件事證已經明確，被
    告犯行洵堪認定，應依法論科。
二、按所謂兇器，其種類並無限制，凡客觀上足對人之生命、身體、安全構成威脅，
    具有危險性之兇器均屬之，且祇須行竊時攜帶此種具有危險性之兇器為已足，並
    不以攜帶之初有行兇之意圖為必要。查開口扳手係金屬製品，此為公眾週知之事
    ，是該被告持以竊取被害人丙○所有車牌所使用之開口扳手雖未扣案，然既係金
    屬製品，持以抵拒，顯為足以殺傷人生命、身體之器械，而為具有危險性之兇器
    。核被告所為竊取被害人乙○○所使用車牌號碼ＴＥＬ─五八０號輕型機車一輛
    部分，係犯刑法第三百二十條第一項普通竊盜罪，所為竊取被害人丙○所有ＥＺ
    Ｋ─０二一號車牌一面部分，係犯刑法第三百二十一條第一項第三款攜帶兇器加
    重竊盜罪，所為侵占遺失物鑰匙一支部分，係犯刑法第三百三十七條侵占遺失物
    罪。檢察官起訴論罪法條，雖漏未就被告侵占遺失物部分予以論罪，然已據檢察
    官於起訴書犯罪事實欄記載被告係利用拾得之鑰匙竊取他人之機車，顯見檢察官
    就被告侵占遺失物部分為已經起訴，僅係法條之漏載，且已經到庭論告之公訴人
    予以補充，應予敘明。被告所犯侵占遺失物罪與普通竊盜罪間，有手段目的之牽
    連關係，為牽連犯，應依刑法第五十五條後段規定，從一重之普通竊盜罪處斷。
    又被告先後所為普通竊盜及攜帶兇器加重竊盜犯行，時間緊接，所犯係構成要件
    相同之罪名，顯係基於概括犯意反覆為之，為連續犯，應依刑法第五十六條規定
    論以刑法第三百二十一條第一項第三款攜帶兇器加重竊盜一罪，並加重其刑。被
    告曾因竊盜及強盜罪，於八十八年十二月二十三日為臺灣高等法院臺中分院分別
    判處有期徒刑六月、三年六月，應執行有期徒刑三年八月確定，並於九十一年九
    月十八日執行完畢，有臺灣臺中地方法院檢察署刑案資料查註紀錄表及臺灣高等
    法院被告全國前案紀錄表各一件在卷可稽，其於受有期徒刑之執行完畢後，五年
    內再犯本件有期徒刑以上之罪，為累犯，應依刑法第四十七條規定加重其刑，並
    遞加之。爰審酌被告犯罪之動機、目的、品行，本件犯罪之手段及情節，及所竊
    取被害人乙○○使用之車機為三陽牌輕型機車、一九九七年份、價值約新台幣一
    萬元，業據被害人乙○○於警詢時指述明確，因犯罪所生之損害尚不鉅，並坦承
    犯罪之犯後態度尚稱良好等一切情狀，量處如主文所示之刑，以示懲儆。末查，
    扣案鑰匙一支及未扣案之開口扳手一支，雖分係被告持以供本件犯竊盜罪所用之
    物，然均非被告所有，已經被告供述明確，爰不為沒收之諭知，附此敘明。
據上論斷，應依刑事訴訟法第二百七十三條之一第一項、第二百九十九條第一項前段
，刑法第五十六條、第三百二十一條第一項第三款、第三百三十七條、第五十五條後
段、第四十七條，罰金罰鍰提高標準條例第一條前段，判決如主文。
中      華      民      國      九十三      年    一    月      十六    日
                                臺灣臺中地方法院刑事第一庭
                                        法  官  林  源  森
右正本證明與原本無異。
如不服本判決，應於收受本判決後十日內向本院提出上訴書狀，其未敘述上訴理由者
，並得於提起上訴後十日內向本院補提理由書狀（均須按他造當事人之人數附繕本）
「切勿逕送上級法院」。
                                        書記官
中      華      民國      九十三      年    一    月      十六    日
附錄本案論罪科刑法條全文：
中華民國刑法第三百二十條
(普通竊盜罪、竊佔罪)
意圖為自己或第三人不法之所有，而竊取他人之動產者，為竊盜罪，處五年以下有期
徒刑、拘役或五百元以下罰金。
意圖為自己或第三人不法之利益，而竊佔他人之不動產者，依前項之規定處斷。
前二項之未遂犯罰之。
中華民國刑法第三百二十一條
犯竊盜罪而有左列情形之一者，處六月以上、五年以下有期徒刑：
一  於夜間侵入住宅或有人居住之建築物、船艦或隱匿其內而犯之者。
二  毀越門扇、牆垣或其他安全設備而犯之者。
三  攜帶兇器而犯之者。
四  結夥三人以上而犯之者。
五  乘火災、水災或其他災害之際而犯之者。
六  在車站或埠頭而犯之者。
前項之未遂犯罰之。
中華民國刑法第三百三十七條
(侵占遺失物罪)
意圖為自己或第三人不法之所有，而侵占遺失物、漂流物或其他離本人所持有之物者
，處五百元以下罰金。
